---
title: "Дз по Сетевым моделям"
output:
  html_notebook: default
  author: "Кабанов Илья, Сухов Александр, Сысоев Никита"
  pdf_document: default
---

## Подготовительные шаги

```{r}
# Установим рабочую директорию
setwd("~/Documents/GitHub/RProjects_EF/Networks")
```

```{r, echo=FALSE, message=FALSE}
# Подгрузим необходимые для дальнейшего анализа библиотеки
## install.packages("igraph")
## install.packages("igraphdata")
## install.packages("ggraph")
## install.packages("tidygraph")
## install.packages("DescTools")


library(igraph);
library(igraphdata);
library(ggraph);
library(tidygraph);
library(DescTools);
```

## Обработка данных и создание графа

```{r}
# Загрузим данные для исследования: набор ребер и вершин
edges <- read.csv("edges_1.csv", header=T) 
colnames(edges) <- c('from', 'to', 'type1', 'type2', 'weight')

nodes <- unique(edges[c('from', 'type1')])
more_nodes <- unique(edges[c('to', 'type2')])

colnames(nodes) <- c('organisation', 'type')
colnames(more_nodes) <- c('organisation', 'type')

nodes <- rbind(nodes, more_nodes)
nodes <- unique(nodes[c('organisation', 'type')])
rownames(nodes) <- NULL
edges <- edges[c('from', 'to', 'weight')]

# Создадим также набор обратных величин для весов ребер (это пригодится нам в дальнейшем). Исходные веса нам уже не понадобятся
edges$weight <- 1 / edges$weight

net <- graph_from_data_frame(d=edges, vertices=nodes, directed=F)

V(net)$color <- ifelse( V(net)$type=="Business Enterprise", "red", 
  ifelse( V(net)$type=="Private not for profit", "purple", 
    ifelse( V(net)$type=="Government", "green", 
      ifelse( V(net)$type=="Higher Education", "blue", "black") 
    ) 
  ) 
)
head(V(net)$color, 10)
```

**Поясним, почему в дальнейшем будем работать именно с обратными весами:** Кратчайший путь и кратчайшее расстояние в данной задаче будут представлять собой не то же самое, что и в задаче с издержками перевозок или длинами расстояний между вершинами в качестве весов ребер. Отрицательные веса мы не используем, потому что *алгоритм Дейкстры* работает с неотрицательными весами ребер, поэтому далее мы оперируем с обратными весами, т.к., на наш взгляд, этот выбор является наиболее оптимальным для преодоления возникших трудностей.

------------------------------------------------------------------------

## Исследовательский вопрос

**Исследовательский вопрос:** Какие есть способы улучшения взаимодействия учреждений высшего образования Новой Зеландии (если это вообще требуется)?

Наше исследование показывает, что возможно повысить эффективность небольших университетов посредством увеличения сотрудничества с крупными, которые в свою очередь имеют тесное сотредничество с бизнесом.

Детали см. в *Задании 6*.

------------------------------------------------------------------------

## Анализ датасета

### Описание датасета

Датасет представляет из себя множество вершин с качественными характеристиками и множество ребер с числовыми характеристиками (весами).

Вершинами являются организации Новой Зеландии, которые занимаются написанием научных статей в качестве одного из видов деятельности. Качественной характеристикой вершин является вид организации (государственная организации, высшее учебное заведение, коммерческое предприятие и частное некоммерческое предприятие). Всего в датасете 1511 вершин.

Между `i`-ой и `j`-ой вершинами (организациями) существует ребро, если за период 2010-2015 гг. на Scopus была опубликована хотя бы одна статья, хотя бы один автор которой числится в организации `i`, а другой автор -- в организации `j`. Всего в датасете 4273 ребра.

Вес ребра равен количеству совместных опубликованных научных работ. Если вес ребра между `i`-ой и `j`-ой вершиной равен 3, то это означает, что за указанный период на Scopus было опубликовано 3 научные работы, у которых хотя бы один автор числится в организации `i`, а другой --- в организации `j`.

------------------------------------------------------------------------

### Задание 2

При использовании нескольких пакетов для работы с графами не оказалось возможным интерпретируемо визуализировать граф полностью. Поэтому для отображения структуры нашей сети найдем 100 самых центральных по степени вершин и представим связи между ними при помощи пакета `ggraph`.

```{r}
V(net)$degrees <- degree(net)
nodes$degrees <- V(net)$degrees

for_vis_n <- nodes[order(-nodes$degrees),][1:100, 1:2]
for_vis_e <- edges[(edges$from %in% for_vis_n$organisation & edges$to %in% for_vis_n$organisation),]

for_vis_net <- graph_from_data_frame(d=for_vis_e, vertices=for_vis_n, directed=F)
V(for_vis_net)$degrees <- degree(for_vis_net)

for_vis_net %>%
  ggraph(layout='graphopt') +
  geom_node_point(aes(color = type, size=round(degrees/20))) +
  geom_edge_link(alpha = 0.05) +
  theme_void() +
  ggtitle("Network of New Zealand organisations")
```

Как можно увидеть, среди 100 самых центральных вершин с количественной точки зрения преобладают организации государственного сектора, однако самыми крупными здесь являются новозеландские университеты. Первые 5 мест по числу совместных научных работ принадлежат именно им, лидером по данному показателю является *Университет Окленда*, самый крупный и престижный университет Новой Зеландии.

Рассчитаем **базовые параметры** нашего графа. Так как весами дуг в данном случае является число совместных работ, то есть "сила связи" двух вершин, будем использовать обратные веса для подсчета центральностей через кратчайшие пути. Это довольно разумно, так как от написания дополнительной общей работы прирост в силе связи двух организаций должен монотонно снижаться, как и разница в пути до соседа.

```{r}
#Считаем базовые параметры графа

# Density
# The proportion of present edges from all possible ties.
p <- edge_density(net)

# связность сети
no <- igraph::components(net)$no # в пакете statnet такое же название
csize <- igraph::components(net)$csize
csize


# Diameter (longest geodesic distance) (если несколько компонент, то диаметр самой большой)
# Note that edge weights are used by default, unless set to NA.
diam <- diameter(net, weights=NA)
diam_w <- diameter(net)
path <- get_diameter(net, weights=NA)
path_w <- get_diameter(net)
path
path_w

# рассчитаем кратчайшие пути
# Average path length 
# The mean of the shortest distance between each pair of nodes in the network 
# (in both directions for directed graphs). 
m_dist <- mean_distance(net, weights=NA)
m_dist_w <- mean_distance(net)
```

Плотность нашего графа составляет `r round(p, 4)`. Такая низкая плотность (вероятность образования связи) довольно естественная для вероятности написания научной работы. Наша сеть имеет `r no` компонент связности: одна главная, соединяющая практически все вершины, а все остальные имеют по 2-3 вершины. Диаметр (наибольший из кратчаших путей) имеет длину `r round(diam_w, 2)`, или `r diam`, если брать единичные веса для всех дуг.

**Изучим соседство самой центральной вершины --- Оклендского Университета** (с кем чаще всего взаимодействует наиболее престижный ВУЗ страны):

```{r}
# We can also easily identify the immediate neighbors of a vertex.
# The 'neighbors' function finds all nodes one step out from the focal actor.
# To find the neighbors for multiple nodes, use 'adjacent_vertices()'.
d <- data.frame(neighbors(net, V(net)["University of Auckland"], mode="total")$type)
groups <- as.data.frame(table(d))[, 2]
pie(groups, labels=paste0(as.data.frame(table(d))[, 1], ', ',round(groups/sum(groups)*100, digits=1), '%'), 
    col=c(5, 2, 3, 4), main='Neighbors of University of Auckland')

```

```{r}
# To find node neighborhoods going more than one step out, use function 'ego()'
# with parameter 'order' set to the number of steps out to go from the focal node(s).
neigh2 <- data.frame(ego(net, order = 2, nodes = V(net)["University of Auckland"])[[1]]$type)
groups2 <- as.data.frame(table(neigh2))[, 2]
pie(groups2, labels=paste0(as.data.frame(table(neigh2))[, 1], ', ',round(groups2/sum(groups2)*100, digits=1), '%'), 
    col=c(5, 2, 3, 4), main='Two-step neighbors of University of Auckland')
```

Довольно ожидаемо, что чаще всего в написании научных работ такой успешный университет сотрудничает с индустрией. **Это подтвеждает наше предположение о том, успех научной работы зависит от работы с бизнесом.** В ближайшем окружении данной организации также принято вести исследования с индустрией.

**Сравним нашу сеть с теоритическими моделями случайного графа** на основе *распределения числа их соседей*, *диаметра*, с*реднего кратчайшего пути* и *числа компонент связности*. Начнем с модели случайного графа *Эрдеша-Реньи*.

```{r}
#Генерируем модели случайного графа erdos.renyi
p <- edge_density(net)

random_model <- erdos.renyi.game(n=gorder(net), p.or.m=p, type='gnp')
par(mfrow = c(1, 2))
hist(degree(net), main = "Histogram of node degree", breaks = 1:vcount(net)-1, prob = TRUE, xlim=range(c(0, 20)))
hist(degree(random_model), main = "Histogram of node degree", breaks = 1:vcount(net)-1, prob = TRUE, xlim=range(c(0, 20)))
par(mfrow = c(1, 1))

gl <- vector('list', 100)
m <- rep(NA, 100)
d <- rep(NA, 100)
a <- rep(NA, 100)
for (i in 1:100){
  gl[[i]] <- erdos.renyi.game(n=gorder(net), p.or.m=p, type='gnp')
  m[i] <- mean_distance(gl[[i]])
  d[i] <- diameter(gl[[i]])
  a[i] <- igraph::components(gl[[i]])$no
}
mean_distance <- m
hist(mean_distance, xlim=range(c(min(m, mean_distance(net)), max(m, mean_distance(net)))))
abline(v=mean_distance(net), col='red', lty=3, lwd=2) 

diameter <- d
hist(diameter, xlim=range(c(min(d, diameter(net, weights=NA)), max(d, diameter(net, weights=NA)))))
abline(v=diameter(net, weights=NA), col='red', lty=3, lwd=2) 

number_of_components <- a
hist(number_of_components, xlim=range(c(0, 25)))
abline(v=igraph::components(net)$no, col='red', lty=3, lwd=2)
```

Как можно заметить, **все рассматриваемые показатели нашей сети значимо отличаются от модельных**, значит, структуру нашей сети нельзя описать данным образом.

**Обратимся к модели "Малого мира"** с регулярной решеткой. Однако в этом случае сперва нужно подобрать гиперпараметр --- долю переприсоединенных дуг.

```{r}
#Генерируем модели случайного графа с регулярной решеткой
n_of_nei <- mean(degree(net))
diam_net <- diameter(net, weights=NA)
#Ищем оптимальное значение p
mean_dist_net <- mean_distance(net)
model <- vector('list', 100)
m <- rep(NA, 100)
d <- rep(NA, 100)
res <- rep(NA, 100)
for (i in 1:100){
  model[[i]] <- sample_smallworld(dim = 1, size = gorder(net), nei = n_of_nei, p = i/100)
  m[i] <- mean_distance(model[[i]])
  d[i] <- diameter(model[[i]])
  res[i] <- ((m[i]-mean_dist_net)^2+(d[i]-diam_net)^2)^(1/2) 
}

# p = 0.99

random_model <- sample_smallworld(dim = 1, size = gorder(net), nei = n_of_nei, p = 0.99)
par(mfrow = c(1, 2))
hist(degree(net), main = "Histogram of node degree", breaks = 1:vcount(net)-1, prob = TRUE, xlim=range(c(0, 30)))
hist(degree(random_model), main = "Histogram of node degree", breaks = 1:vcount(net)-1, prob = TRUE, xlim=range(c(0, 30)))
par(mfrow = c(1, 1))

gl <- vector('list', 100)
m <- rep(NA, 100)
d <- rep(NA, 100)
a <- rep(NA, 100)
for (i in 1:100){
  gl[[i]] <- sample_smallworld(dim = 1, size = gorder(net), nei = n_of_nei, p = 0.99)
  m[i] <- mean_distance(gl[[i]])
  d[i] <- diameter(gl[[i]])
  a[i] <- igraph::components(gl[[i]])$no
}
mean_distance <- m
hist(mean_distance, xlim=range(c(min(m, mean_distance(net)), max(m, mean_distance(net)))))
abline(v=mean_distance(net), col='red', lty=3, lwd=2) 

diameter <- d
hist(diameter, xlim=range(c(min(d, diameter(net, weights=NA)), max(d, diameter(net, weights=NA)))))
abline(v=diameter(net, weights=NA), col='red', lty=3, lwd=2) 

number_of_components <- a
hist(number_of_components, xlim=range(c(0, 25)))
abline(v=igraph::components(net)$no, col='red', lty=3, lwd=2)
```

**Аналогично предыдущему случаю, данная модель плохо описывает структуру нашего графа.** Значимо совпадает лишь диаметр, так как по нему в том числе происходил подбор гиперпараметра.

Рассмотрим также **схожесть с моделью Барабаши-Альберта**, включающей предпочтительное присоединение к наиболее центральным вершинам.

```{r}
# Генерируем модель Барабаши-Альберта
#Ищем оптимальное значение power
model <- vector('list', 100)
res <- rep(NA, 40)
m <- rep(NA, 100)
d <- rep(NA, 100)
for (i in c(1:40)){
  model[[i]] <- sample_pa(n = gorder(net), power = i/10, directed = FALSE)
  m[i] <- mean_distance(model[[i]])
  d[i] <- diameter(model[[i]])
  res[i] <- ((m[i]-mean_dist_net)^2+(d[i]-diam_net)^2)^(1/2) 
}

#power=2.15

random_model <- sample_pa(n = gorder(net), power = 2.15, directed = FALSE)
par(mfrow = c(1, 2))
hist(degree(net), main = "Histogram of node degree", breaks = 1:vcount(net)-1, prob = TRUE, xlim=range(c(0, 20)))
hist(degree(random_model), main = "Histogram of node degree", breaks = 1:vcount(net)-1, prob = TRUE, xlim=range(c(0, 20)))
par(mfrow = c(1, 1))

gl <- vector('list', 100)
m <- rep(NA, 100)
d <- rep(NA, 100)
a <- rep(NA, 100)
for (i in 1:100){
  gl[[i]] <- sample_pa(n = gorder(net), power = 2.15, directed = FALSE)
  m[i] <- mean_distance(gl[[i]])
  d[i] <- diameter(gl[[i]])
  a[i] <- igraph::components(gl[[i]])$no
}
mean_distance <- m
hist(mean_distance, xlim=range(c(min(m, mean_distance(net)), max(m, mean_distance(net)))))
abline(v=mean_distance(net), col='red', lty=3, lwd=2) 

diameter <- d
hist(diameter, xlim=range(c(min(d, diameter(net, weights=NA)), max(d, diameter(net, weights=NA)))))
abline(v=diameter(net, weights=NA), col='red', lty=3, lwd=2) 

number_of_components <- a
hist(number_of_components, xlim=range(c(0, 25)))
abline(v=igraph::components(net)$no, col='red', lty=3, lwd=2)

```

Как мы получили, данная модель тоже не подходит для описания структуры новозеландской сети: все статистически значимо отличается, кроме параметра, по которому проходил подбор гиперпараметра.

#### Выводы

**Выводы по *Заданию 2*:** Ни одна из теоретических моделей, известных нам, не описывает структуры нашего графа достаточно точно.

------------------------------------------------------------------------

### Задание 3

В этом задании нам предлагается посчитать различные меры *центральности вершин* и сделать содержательные выводы на основе полученных расчетов.

Замечание: Для анализа используем обратные веса, т.к. их использование делает осмысленным расчет центральности по близости и кратчайшему пути, но не искажает остальных мер центральности вершин.

#### Центральность по степени

Для начала посчитаем **центральность по степени**:

```{r}
deg <- degree(net)

# plot(net, vertex.label=NA, layout=layout_with_fr, vertex.size=deg)
```

Теперь построим *гистограмму распределения степеней вершин*:

```{r}
# гистограмма степеней вершин
hist(deg, main="Histogram of node degree", breaks=50, prob=TRUE) 
# распределение степеней вершин

mean(deg) # Средняя степень вершины по графу
# ~ 5.66
Mode(deg) # Модальная степень вершин графа
# 1 -> 599 раз
median(deg) # Медиана степеней вершин
# ~ 2
top_10_degree <- tail(sort(deg), 10) # топ-10 по степеням
top_10_degree # в топе - 7 университетов, 3 гос. учреждения
```

**Вывод:** Центральность вершин по степени не зависит от весов. Подавляющее большинство вершин имеет степень, меньшую `50`. Так, медиана кол-ва соседей равняется `r round(median(deg))`. В среднем у вершины такого графа степень равна `r round(mean(deg), 2)`. Наиболее часто встречающаяся степень вершины --- 1, которая встречается 599 раз. Если мы посмотрим 10 вершин с наибольшим числом соседей, то окажется, что 7 из них являются университетами, в числе которых крупнейший --- университет Окленда (степень вершины максимальная --- `r max(deg)`). Оставшиеся 3 организации являются государственными: 2 департамента здравоохранения и 1 исследовательская компания. Степень у всех вершин, входящих в топ-10, \> 100.

#### Центральность по близости

Далее рассчитаем **центральность по близости** двумя способами: В первом варианте все веса ребер графа являются `1`, в другом используются обратные веса ребер.

```{r}
clos1 <- closeness(net, weights=NA) # Первый способ - без учета весов
# clos1

plot(net, vertex.label=NA, layout=layout_with_fr, vertex.size=clos1 * 50)
```

```{r}
top_10_clos1 <- tail(sort(clos1), 10) 
# Вектор-топ 42 также будет единичным, а вот вектор-топ 43 уже нет
top_10_clos1

bottom_10_clos1 <- head(sort(clos1), 10)
bottom_10_clos1

clos1["University of Auckland"]
```

```{r}
clos2 <- closeness(net)
# clos2

plot(net, vertex.label=NA, layout=layout_with_fr, vertex.size=clos2 * 50)
```

```{r}
top_10_clos2 <- tail(sort(clos2), 10) 
top_10_clos2

bottom_10_clos2 <- head(sort(clos2), 10)
bottom_10_clos2

clos2["University of Auckland"]
```

**Вывод:** В обоих случаях максимальная центральность вершин будет составлять `1`. В нашем графе существует 21 пара вершин, которая связана лишь между собой и более ни с кем (из рассчета для графа с единичными весами ребер). Из них лишь 5 организаций работали совместно более 1 раза (из рассчета для графа с обратными весами). Топ-10 центральных вершин по близости и топ-10 по степени уже существенно различаются. Так, центральность по близости университета Окленда составит `r clos1["University of Auckland"]` в первом случае и `r clos1["University of Auckland"]`. Т.е. `round(1 / clos1["University of Auckland"])` или `round(1 / clos2["University of Auckland"])` --- сумма длин всех путей от университета Окленда до любой другой вершины в зависимости от метода рассчета.

#### Центральность по кратчайшему пути

```{r}
betw1 <- betweenness(net, weights=NA)
head(betw1)

top_10_betw1 <- tail(sort(betw1), 10)
top_10_betw1

bottom_10_betw1 <- head(sort(betw1), 10)
bottom_10_betw1

betw1["University of Auckland"]
```

```{r}
betw2 <- betweenness(net)
head(betw2)

top_10_betw2 <- tail(sort(betw2), 10)
top_10_betw2

bottom_10_betw2 <- head(sort(betw2), 10)
bottom_10_betw2

betw2["University of Auckland"]
```

**Вывод:** При разных методах минимальные значения центральности у вершин будут равны `0`. Это вершины, расположенные на периферии графа, или те, которые вовсе имеют всего одного соседа (например, та 21 пара вершин). Максимальные центральности вершин превышают `40 000` в топ-10. В обоих случаях университет Окленда на первом месте (`r max(betw1)` и `r max(betw2)`). Значительное число кратчайших путей между любыми двумя вершинами проходит именно через данный университет.

#### Центральность по собственному значению

```{r}
eig1 <- eigen_centrality(net, weights = NA)
# head(eig1)

top_10_eig1 <- tail(sort(eig1$vector), 10)
top_10_eig1

bottom_10_eig1 <- head(sort(eig1$vector), 10)
bottom_10_eig1
```

```{r}
eig2 <- eigen_centrality(net)
# head(eig2)

top_10_eig2 <- tail(sort(eig2$vector),10)
top_10_eig2

bottom_10_eig2 <- head(sort(eig2$vector),10)
bottom_10_eig2
```

**Вывод:** Минимальные значения центральностей по собственному значению также составляют `0`. Наибольшую же имеет университет Окленда. Его высокий показатель говорит, что сам университет связан со многими вершинами, которые в свою очередь имеют также высокое значение центральности.

#### Выводы

```{r}
# объединим все центральности в один датафрейм и посмотрим корреляции в двух вариантах 
df1 <- data.frame(deg, clos1, betw1, eig1$vector)
cor(df1)

df2 <- data.frame(deg, clos2, betw2, eig2$vector)
cor(df2)
```

**Вывод:** Составив корреляционные матрицы заметим, что существует высокая корреляция между следующими парами центральностей вершин: по степени - по кратчайшему расстоянию, по степени - по собств. значению и по собств. значению - по кратчайшему расстоянию

Сравним, какие организации попадали в топы по центральностям (исключая центральность по близости).

```{r}

corr1 <- data.frame(
  names(top_10_degree), 
  names(top_10_betw1), 
  names(top_10_eig1)
)
corr1

corr2 <- data.frame(
  names(top_10_degree), 
  names(top_10_betw2), 
  names(top_10_eig2)
)
corr2
```

**Выводы по Заданию 3:** Сравнив топы по максимальным центральностям (за исключением топа центральностей по близости из-за малого количества соседей [порядка 1]), заметим, что по трем центральностям первую пятерку занимают одни и те же организации: университет Окленда, университет Отаго, университет Мэсси, университет Кантербери и Викторианский университет Веллингтона.

------------------------------------------------------------------------

### Задание 4

В *Задании 4* нам предлагается рассчитать *ассортативность* и *гомофилию* для графа. Начнем исследование данных с *ассортативности*:

#### Ассортативность

```{r}
# Возникли проблемы с вычислением ассортативности через
# assortativity_nominal(net, types=V(net)$type, directed=F) 
# Предупреждение: в результате преобразования созданы NA
# [1] NaN
assortativity_nominal(net, types=V(net)$type, directed=F)
```

```{r}
# Поэтому было принято решение создать новый столбец с закодированными строками

V(net)$num_type <- ifelse( V(net)$type=="Business Enterprise", 1, 
                          ifelse( V(net)$type=="Private not for profit", 2, 
                              ifelse( V(net)$type=="Government", 3, 
                                  ifelse( V(net)$type=="Higher Education", 4, 0) 
                              ) 
                          ) 
                       )
```

```{r}
assort_nom <- assortativity_nominal(net, types=V(net)$num_type, directed=F) 
assort_nom # -0.05876298
```

```{r}
# значение ассортативности не зависит от конкретных чисел
V(net)$num_type1 <- ifelse( V(net)$type=="Business Enterprise", 2, 
                           ifelse( V(net)$type=="Private not for profit", 7, 
                               ifelse( V(net)$type=="Government", 5, 
                                  ifelse( V(net)$type=="Higher Education", 10, 0) 
                               ) 
                           ) 
                        )
```

```{r}
assortativity_nominal(net, types=V(net)$num_type1, directed=F) # -0.05876298
```

```{r}
# считаем ассортативность по степени вершины
assort_deg <- assortativity_degree(net, directed=F) # -0.3361749
assort_deg
```

**Обобщение результатов:** *Ассортативность* в графе по типу вершин примерно равна `r round(assort_nom, 3)`. Это означает, что мы не можем утверждать наличие предпочтительного присоединения узлов сети к своему типу (среди узлов в общем, т.е. среди узлов всех типов).

*Ассортативность* по степени вершины составляет примерно `r round(assort_deg, 3)`, что говорит о предпочтительном присоединении узлов к вершинам с относительно небольшим количеством соседей.

> Для выявления более точного эффекта предпочтительного присоединения именно среди университетов (что интересует нас в рамках исследовательского вопроса) рассчитаем показатели гомофилии для университетов и других типов институтов.

Нами было принято решение рассчитать *dyadicity* (ее посчитаем только для одного случая, т.к. она не будет меняться при различных разбиениях) и *heterophilicity* учреждений высшего образования для следующих разделений на подгруппы: - `Higher Education` vs все остальные - `Higher Education` vs `Business Enterprise` - `Higher Education` vs `Government`.

Замечание: Влиянием `Private not for profit` можно пренебречь.

#### `Higher Education` vs все остальные

```{r}
p <- edge_density(net)
p # 0.003745601
n_c <- sum( V(net)$type == 'Higher Education' )
n_c # 54
exp_diad_uni <- n_c * (n_c - 1) / 2 * p
exp_diad_uni # 5.359955

unis <- V(net)[which( V(net)$type == 'Higher Education' )]
unis <- names(unis)
# unis

m_c <- 0

for (row in 1:nrow(edges)) {
  from_obj <- edges[row, 'from']
  to_obj <- edges[row, 'to']
  
  if ( (from_obj %in% unis) && (to_obj %in% unis) ) {
    m_c <- m_c + 1
  }
}

m_c # 172

diadicity_uni <- m_c / exp_diad_uni 
diadicity_uni # 32.08982
```

```{r}
# 2-й способ посчитать dyadicity
uni_net <- induced_subgraph( 
  net, 
  v=V(net)[which( V(net)$type == 'Higher Education' )] 
)
# uni_net
# V(uni_net)$type # проверяем, что все вершины в новом графе вузы

edge_density(net) # 0.003745601
edge_density(uni_net) # 0.1201957

edge_density(uni_net) / edge_density(net) # 32.08982
```

```{r}
n_c # 54
p # 0.003745601
n_nc <- sum( V(net)$type != 'Higher Education' )
n_nc # 1457

exp_hetero_uni <- n_nc * n_c * p
exp_hetero_uni # 294.6964

m_mixed <- 0

for (row in 1:nrow(edges)) {
  from_obj <- edges[row, 'from']
  to_obj <- edges[row, 'to']
  
  if ( (from_obj %in% unis) && !(to_obj %in% unis) ) {
    m_mixed <- m_mixed + 1
  }
  if ( !(from_obj %in% unis) && (to_obj %in% unis) ) {
    m_mixed <- m_mixed + 1
  }
}

m_mixed # 2051

heterophilicity_uni <- m_mixed / exp_hetero_uni
heterophilicity_uni # 6.959706
```

#### `Higher Education` vs `Business Enterprise`

```{r}
# uni_biz_net <- induced_subgraph( 
#   net, 
#   v=V(net)[which( 
#     (V(net)$type == 'Higher Education') || (V(net)$type == 'Business Enterprise') 
#       )] 
# )
uni_biz_net <- induced_subgraph( 
  net, 
  v=V(net)[which( V(net)$type %in% c('Higher Education', 'Business Enterprise') )] 
)
# uni_biz_net
# V(uni_biz_net)$type

uni_wout_biz_net <- induced_subgraph( 
  uni_biz_net, 
  v=V(uni_biz_net)[which( V(uni_biz_net)$type == 'Higher Education' )] 
)
# uni_wout_biz_net
# V(uni_wout_biz_net)$type


p_uni_vs_biz <- edge_density(uni_biz_net)
p_uni_vs_biz # 0.003036165
edge_density(uni_wout_biz_net) # 0.1201957

dyadicity_uni_vs_biz <- edge_density(uni_wout_biz_net) / p_uni_vs_biz 
dyadicity_uni_vs_biz # 39.58799
```

```{r}
n_c # 54
p_uni_vs_biz # 0.003036165
n_nc_biz <- sum( V(net)$type == 'Business Enterprise' )
n_nc_biz # 1010

exp_hetero_uni_vs_biz <- n_nc_biz * n_c * p_uni_vs_biz
exp_hetero_uni_vs_biz # 165.5925

biz <- V(net)[which( V(net)$type == 'Business Enterprise' )]
biz <- names(biz)
# biz

m_mixed_vs_biz <- 0

for (row in 1:nrow(edges)) {
  from_obj <- edges[row, 'from']
  to_obj <- edges[row, 'to']
  
  if ( (from_obj %in% unis) && (to_obj %in% biz) ) {
    m_mixed_vs_biz <- m_mixed_vs_biz + 1
  }
  if ( (from_obj %in% biz) && (to_obj %in% unis) ) {
    m_mixed_vs_biz <- m_mixed_vs_biz + 1
  }
}

m_mixed_vs_biz # 1139

heterophilicity_uni_vs_biz <- m_mixed_vs_biz / exp_hetero_uni_vs_biz
heterophilicity_uni_vs_biz # 6.878333
```

#### `Higher Education` vs `Government`

```{r}
uni_gov_net <- induced_subgraph( 
  net, 
  v=V(net)[which( V(net)$type %in% c('Higher Education', 'Government') )] 
)
# V(uni_gov_net)$type

uni_wout_gov_net <- induced_subgraph( 
  uni_gov_net, 
  v=V(uni_gov_net)[which( V(uni_gov_net)$type == 'Higher Education' )] 
)
# V(uni_wout_gov_net)$type


p_uni_vs_gov <- edge_density(uni_gov_net) 
p_uni_vs_gov # 0.04231381
edge_density(uni_wout_gov_net) # 0.1201957

dyadicity_uni_vs_gov <- edge_density(uni_wout_gov_net) / p_uni_vs_gov 
dyadicity_uni_vs_gov # 2.840578
```

```{r}
n_c # 54
p_uni_vs_gov # 0.04231381
n_nc_gov <- sum( V(net)$type == 'Business Enterprise' )
n_nc_gov # 1010

exp_hetero_uni_vs_gov <- n_nc_gov * n_c * p_uni_vs_gov
exp_hetero_uni_vs_gov # 2307.795

gov <- V(net)[which( V(net)$type == 'Business Enterprise' )]
gov <- names(gov)
# gov

m_mixed_vs_gov <- 0

for (row in 1:nrow(edges)) {
  from_obj <- edges[row, 'from']
  to_obj <- edges[row, 'to']
  
  if ( (from_obj %in% unis) && (to_obj %in% gov) ) {
    m_mixed_vs_gov <- m_mixed_vs_gov + 1
  }
  if ( (from_obj %in% gov) && (to_obj %in% unis) ) {
    m_mixed_vs_gov <- m_mixed_vs_gov + 1
  }
}

m_mixed_vs_gov # 0.4935447

heterophilicity_uni_vs_gov <- m_mixed_vs_gov / exp_hetero_uni_vs_gov
heterophilicity_uni_vs_gov # 0.4935447
```

Соберем полученные значения *dyadicity* и *heterophilicity* вместе: - `Higher Education` vs все остальные: - dyadicity: `r diadicity_uni # 32.08982` - heterophilicity: `r heterophilicity_uni # 6.959706` - `Higher Education` vs `Business Enterprise`: - dyadicity: `r dyadicity_uni_vs_biz # 39.58799` - heterophilicity: `r heterophilicity_uni_vs_biz # 6.878333` - `Higher Education` vs `Government`: - dyadicity: `r dyadicity_uni_vs_gov # 2.840578` - heterophilicity: `r heterophilicity_uni_vs_gov # 0.4935447`.

Мы видим, что dyadicity университетов при разделении на университеты и всех остальных (а также при разделении на университеты и бизнес) очень высокая. При этом heterophilicity также доволльно сильно превышает 1.

В чем может быть объяснение этой особенности данных? Как утверждается в статье ["Functional dyadicity and heterophilicity of gene-gene interactions in statistical epistasis networks"](https://biodatamining.biomedcentral.com/articles/10.1186/s13040-015-0062-4), описанный выше факт может быть связан с тем, что вершины со значением метки `1` имеют большую центральность $\Rightarrow$ хорошо связаны друг с другом и с вершинами другого типа.

В *Задании 6* мы будем проверять гипотезу касательно высоких степеней вершин типа `Higher Education` среди крупных университетов.

#### Выводы

**Выводы по Заданию 4:** Мы получили, что несмотря на плотные связи учреждений высшего образования между собой, по крайней мере некоторые из них имеют также прочные связи с другими типами организаций (в частности с бизнесом).

------------------------------------------------------------------------

### Задание 5

Проведем процедуру кластеризации вершин при помощи Edge-betweenness и Fast-greedy методов и сравним полученные результаты с существующей классификацией.

Т.к. считать кратчайший путь для исходных весов ребер является не очень осмысленным, используем обратные для исходных веса ребер.

Замечание: Для Fast-greedy не важно, какие данные использовать: исходные или инвертированные, т.к. этот метод не учитывает веса ребер (только их количество).

```{r}
# проводим кластеризацию при помощи метода Edge-betweenness
ceb <- cluster_edge_betweenness(net, weights=E(net)$weight)

# смотрим на полученные в результате кластеризации объекты
mbship_ceb <- membership(ceb) 
# mbship_ceb

s_ceb <- sizes(ceb)
s_ceb

ms_ceb <- modularity(ceb)
ms_ceb # 0.527262
```

```{r}
# ceb
```

```{r}
# > s_ceb <- sizes(ceb)
# > s_ceb
# Community sizes
#   1   2   3   4   5   6   7   8   9  10  11  12  13  14  15  16  17  18  19  20 
#  45 213 233 154 229 190  75  46 164  48  32   2   2   2   3  15   2   2   8   2 
#  21  22  23  24  25  26  27  28  29  30  31  32  33  34  35  36  37  38 
#   2   4   2   2   2   2   7   2   2   2   2   2   2   2   2   2   3   2 
```

```{r}
# > ms_ceb <- modularity(ceb)
# > ms_ceb
# [1] 0.527262
```

**Визуализация кластеризации методом Edge-betweenness:**

```{r}
plot(
  ceb, net, 
  vertex.label=NA, 
  vertex.color=V(net)$color, 
  layout=layout_nicely
)
```

```{r}
plot(
  ceb, net, 
  vertex.label=NA, 
  vertex.color=V(net)$color, 
  layout=layout_with_lgl
)
```

**Сравним результаты кластеризации Edge-betweenness и имеющуюся классификацию вершин:**

```{r}
compare(ceb, V(net)$type, method='nmi') # 
# здесь и далее мы используем нормализованное значение функции compare() для облегчения интерпретации возвращаемого результата
```

Таким образом, мы видим, что имеющаяся классификация вершин совсем не похожа на то, что мы получили при кластеризации. <mark> По всей видимости, "разделение по бутылочному горлышку" является не очень хорошим способом для кластеризации вершин в нашем датасете. </mark>

```{r}
# проводим кластеризацию при помощи метода Fast-greedy
cfg <- cluster_fast_greedy(net, weights=E(net)$weight) 

# смотрим на полученные в результате кластеризации объекты
mbship_cfg <- membership(cfg) 
# mbship_cfg

s_cfg <- sizes(cfg)
s_cfg

ms_cfg <- modularity(cfg)
ms_cfg # 0.5310055
```

```{r}
# cfg
```

```{r}
# > s_cfg <- sizes(cfg)
# > s_cfg
# Community sizes
#   1   2   3   4   5   6   7   8   9  10  11  12  13  14  15  16  17  18  19  20  21  22  23  24  25  26 
# 219 144 212 132 141  94 189 120  84  82  28   3   2  15   3   3   2   2   2   2   2   2   2   2   2   2 
#  27  28  29  30  31  32  33  34  35  36 
#   2   2   2   2   2   2   2   2   2   2 
```

```{r}
# > ms_cfg <- modularity(cfg)
# > ms_cfg
# [1] 0.5310055
```

**Визуализация кластеризации методом Fast-greedy:**

```{r}
plot(
  cfg, net, 
  vertex.label=NA, 
  vertex.color=V(net)$color, 
  layout=layout_nicely
)
```

```{r}
plot(
  cfg, net, 
  vertex.label=NA, 
  vertex.color=V(net)$color, 
  layout=layout_with_lgl
)
```

```{r}
compare(cfg, V(net)$type, method='nmi') # 0.03386511
```

Таким образом, мы видим, что так же, как и предыдущий способ кластеризации, Fast-greedy не очень хорошо соответствует реальной классификации рассматриваемых институтов.

#### Выводы

**Вывод по Заданию 5:** Известные нам способы кластеризации (Edge-betweenness и Fast-greedy) не дали результата, похожего на имеющуюся в датасете классификацию.

------------------------------------------------------------------------

### Задание 6

Изначально был поставлен исследовательский вопрос, насколько активно при написании научных работ университеты Новой Зеландии взаимодействуют с другими типами организаций, нужно ли им как-то в этом способстовать извне (например, создавать общие лаботарии с индустриальными корпорациями и государственными органами). Помимо расчета значений гомофилии и различных видов центральностей, для ответа на заданный вопрос нам может помочь модель предсказания класса вершин *Relational Neighbors Classifier* (*RNC*).

Разделим все вершины на 2 класса: "1" - университет, "0" - иначе. Отберем из каждого класса по 10 вершин и положим вероятности их принадлежности первому классу соответственно `1` и `0`. Для всех остальных вершин (`unknown`) положим эту вероятность равной `0.5`. При каждой итерации будем обновлять вероятности каждой вершины исходя из вероятностей её соседей. В итоге, после 10 таких итераций получим для каждой вершины вероятность её принадлежности классу "1", и отберем те вершины, чья вероятность больше порога `0.5` в качестве принадлежащих классу "1".

Для избежания случайности повторим этот алгоритм 100 раз и построим гистограмму распределения числа предсказанных университетов, а также гистограмму распределения средних вероятностей принадлежности группе университетов.

```{r}
res <- rep(NA, 20)
pr <- rep(NA, 20)

for (j in 1:20){ 
  network <- net
  V(network)[which( V(network)$type == 'Higher Education' )]$type = 1
  V(network)[which(V(network)$type != 1)]$type = 0
  
  
  # вероятность вершины перейти в класс churn = 1 равна доле соседей churn = 1 от общего числа соседей
  # используем матричные вычисления
  random_uni <- sample( V(network)[ which(V(network)$type == 1) ], 10 )
  random_not_uni <- sample( V(network)[ which(V(network)$type == 0) ], 10 )
  
  
  for (i in 1:1511){
    if (!(V(network)[i] %in% random_uni | (V(network)[i] %in% random_not_uni))){
      V(network)$type[i] = 0.5
    }
  }
  
  UniProb <-  as.numeric(V(network)$type)
  threshold <- 0.5
  A <- as_adjacency_matrix(network)
  A <- as.matrix(A)
  Neighbors <- rowSums(A) # общее число соседей вершины
  
  UniProb_iter <- UniProb
  for(i in 1:10){
    UniProb_iter <- as.vector((A %*% UniProb_iter) / Neighbors)
  }
  res[j] <- length(which(UniProb_iter > threshold))
  pr[j] <- mean(UniProb_iter)
}
```

```{r}
hist(res, main='Число предсказанных университетов')
hist(pr, main='Средняя вероятность принадлежности классу 1')
```

Как можно увидеть, почти во всех случаях абсолютное число вершин предсказанj в качестве университетов. Получаем, что *какие бы 10 университетов мы ни взяли, их класс дойдет до большинства вершин быстрее, чем противоположный класс 10 случайных вершин*. Это распространяется и на случай, когда были выбраны наименее центральные университеты. Если бы университеты были плохо связаны с организациями другого типа, то их класс намного слабее распространялся бы на вершины другого типа, а это не так.

Значит, по крайней мере какие-то университеты (а именно наиболее центральные) довольно активно кооперируются с другими организациями (как, например, это делает Оклендский университет). Поэтому для таких университетов нет необходимости строить совместные с бизнесом и государством научные центры.

Вспомним про высокий показатель *dyadicity* у ВУЗов: выходит, что он получается таким большим из-за высокой гомофилии более мелких учебных заведений. Тогда можно предположить, что именно они плохо взаимодействуют с бизнесом и гос. органами.

------------------------------------------------------------------------

#### Заключение

Как тогда можно им помочь? При моделировании их класс распространялся по сети через их соседей --- крупные университеты. **В таком случае, более разумно строить научные центры именно соединяющие мелкие университеты с крупными. Данным образом, казалось бы, усиливая гомофилию, мы, наоборот, будем способстовать развитию научных отношений университетов с индустриальными партнерами.**

Замечание

:   Здесь мы предполагаем эталонность крупных университетов (например, Оклендского) с точки зрения эффективности взаимодействия, а также качества и количества научных работ, что продемонстрировано, например, в [этой статье](https://www.researchgate.net/publication/324091355_Why_Should_University_and_Business_Cooperate_A_Discussion_of_Advantages_and_Disadvantages).
