---
title: "Дз по Сетевым моделям"
output:
  html_notebook: default
  author: "Кабанов Илья, Сухов Александр, Сысоев Никита"
  pdf_document: default
---

## Подготовительные шаги

```{r}
# Установим рабочую директорию
setwd("~/Documents/GitHub/RProjects_EF/Networks")
```

```{r}
# Подгрузим необходимые для дальнейшего анализа библиотеки
## install.packages("igraph")
## install.packages("igraphdata")
## install.packages("network") 
## install.packages("tidygraph")
## install.packages("ggraph")
## install.packages("visNetwork")
## install.packages("threejs")
## install.packages("networkD3")
## install.packages("DigrammeR")


library(igraph);
library(igraphdata);
# library(intergraph);
library(network);
library(tidygraph);
library(ggraph);
library(visNetwork);
library(threejs);
library(networkD3);
# library(DigrammeR);
```

## Обработка данных и создание графа

```{r}
# Загрузим данные для исследования
edges <- read.csv("edges_1.csv", header=T) 
# edges <- edges[1:500, ]
colnames(edges) <- c('from', 'to', 'type1', 'type2', 'weight')

nodes <- unique(edges[c('from', 'type1')])
more_nodes <- unique(edges[c('to', 'type2')])

colnames(nodes) <- c('organisation', 'type')
colnames(more_nodes) <- c('organisation', 'type')

nodes <- rbind(nodes, more_nodes)
nodes <- unique(nodes[c('organisation', 'type')])
rownames(nodes) <- NULL
edges <- edges[c('from', 'to', 'weight')]

# Создадим также набор обратных величин для весов ребер (это пригодится нам в дальнейшем)
edges_inv <- edges
edges_inv$weight <- 1 / edges_inv$weight

net <- graph_from_data_frame(d=edges, vertices=nodes, directed=F)
net_inv <- graph_from_data_frame(d=edges_inv, vertices=nodes, directed=F)
# направленный граф нужен для визуализации графа при помощи пакета ggraph
net_directed <- graph_from_data_frame(d=edges, vertices=nodes, directed=T)

V(net_inv)$color <- ifelse( V(net_inv)$type=="Business Enterprise", "red", 
  ifelse( V(net_inv)$type=="Private not for profit", "purple", 
    ifelse( V(net_inv)$type=="Government", "green", 
      ifelse( V(net_inv)$type=="Higher Education", "blue", "black") 
    ) 
  ) 
)
head(V(net_inv)$color, 10)
```

## Исследовательский вопрос

Исследовательский вопрос: ...

## Анализ датасета

### Задание 4

В задании 4 нам предлагается рассчитать ассортативность и гомофилию для графа. Гомофилию для классификации вершин на 4 типа мы рассчитать не можем, поэтому ...

```{r}
# Возникли проблемы с вычислением ассортативности через
# assortativity_nominal(net_inv, types=V(net_inv)$type, directed=F) 
# Предупреждение: в результате преобразования созданы NA
# [1] NaN
assortativity_nominal(net_inv, types=V(net_inv)$type, directed=F)
```

```{r}
# Поэтому было принято решение создать новый столбец с закодированными строками

V(net_inv)$num_type <- ifelse( V(net_inv)$type=="Business Enterprise", 1, 
                          ifelse( V(net_inv)$type=="Private not for profit", 2, 
                              ifelse( V(net_inv)$type=="Government", 3, 
                                  ifelse( V(net_inv)$type=="Higher Education", 4, 0) 
                              ) 
                          ) 
                       )
```

```{r}
assort_nom <- assortativity_nominal(net_inv, types=V(net_inv)$num_type, directed=F) 
assort_nom # -0.05876298
```

```{r}
# значение ассортативности не зависит от конкретных чисел
V(net_inv)$num_type1 <- ifelse( V(net_inv)$type=="Business Enterprise", 2, 
                           ifelse( V(net_inv)$type=="Private not for profit", 7, 
                               ifelse( V(net_inv)$type=="Government", 5, 
                                  ifelse( V(net_inv)$type=="Higher Education", 10, 0) 
                               ) 
                           ) 
                        )
```

```{r}
assortativity_nominal(net_inv, types=V(net_inv)$num_type1, directed=F) # -0.05876298
```

```{r}
# считаем ассортативность по степени вершины
assort_deg <- assortativity_degree(net_inv, directed=F) # -0.3361749
assort_deg
```

**Обобщение результатов:** Ассортативность в графе по типу вершин примерно равна `r round(assort_nom, 3)`. Это означает, что мы не можем утверждать наличие предпочтительного присоединения узлов сети по типу.

Ассортативность по степени вершины составляет примерно `r round(assort_deg, 3)`, что говорит о предпочтительном присоединении узлов к вершинам с относительно небольшим количеством соседей.

```{r}
p <- edge_density(net_inv)
p # 0.003745601
n_c <- sum( V(net_inv)$type == 'Higher Education' )
n_c # 54
exp_diad_uni <- n_c * (n_c - 1) / 2 * p
exp_diad_uni # 5.359955

unis <- V(net_inv)[which( V(net_inv)$type == 'Higher Education' )]
unis <- names(unis)
unis

m_c <- 0

for (row in 1:nrow(edges_inv)) {
  from_obj <- edges_inv[row, 'from']
  to_obj <- edges_inv[row, 'to']
  
  if ( (from_obj %in% unis) && (to_obj %in% unis) ) {
    m_c <- m_c + 1
  }
}

m_c # 172

diadicity_uni <- m_c / exp_diad_uni 
diadicity_uni # 32.08982
```

```{r}
n_c # 54
p # 0.003745601
n_nc <- sum( V(net_inv)$type != 'Higher Education' )
n_nc # 1457

exp_hetero_uni <- n_nc * n_c * p
exp_hetero_uni # 294.6964

m_mixed <- 0

for (row in 1:nrow(edges_inv)) {
  from_obj <- edges_inv[row, 'from']
  to_obj <- edges_inv[row, 'to']
  
  if ( (from_obj %in% unis) && !(to_obj %in% unis) ) {
    m_mixed <- m_mixed + 1
  }
  if ( !(from_obj %in% unis) && (to_obj %in% unis) ) {
    m_mixed <- m_mixed + 1
  }
}

m_mixed # 2051

heterophilicity_uni <- m_mixed / exp_hetero_uni
heterophilicity_uni # 6.959706
```

Выводы по Заданию 4: ...

### Задание 5

Проведем процедуру кластеризации вершин при помощи Edge-betweenness и Fast-greedy методов и сравним полученные результаты с существующей классификацией.

Т.к. считать кратчайший путь для исходных весов ребер является не очень осмысленным, модифицируем исходный граф, заменив веса ребер на обратные им величины (см. `net_inv` в начале файла).

Замечание 1: Для Fast-greedy не важно, какие данные использовать: исходные или инвертированные, т.к. этот метод не учитывает веса ребер (только их количество).

Замечание 2: Кратчайший путь и кратчайшее расстояние в данной задаче будут представлять собой не то же самое, что и в задаче с издержками перевозок или длинами расстояний между вершинами в качестве весов ребер.

```{r}
# проводим кластеризацию при помощи метода Edge-betweenness
ceb <- cluster_edge_betweenness(net_inv, weights=E(net_inv)$weight)

# смотрим на полученные в результате кластеризации объекты
mbship_ceb <- membership(ceb) 
# mbship_ceb

s_ceb <- sizes(ceb)
s_ceb

ms_ceb <- modularity(ceb)
ms_ceb # 0.527262
```

```{r}
# ceb
```

```{r}
# > s_ceb <- sizes(ceb)
# > s_ceb
# Community sizes
#   1   2   3   4   5   6   7   8   9  10  11  12  13  14  15  16  17  18  19  20 
#  45 213 233 154 229 190  75  46 164  48  32   2   2   2   3  15   2   2   8   2 
#  21  22  23  24  25  26  27  28  29  30  31  32  33  34  35  36  37  38 
#   2   4   2   2   2   2   7   2   2   2   2   2   2   2   2   2   3   2 
```

```{r}
# > ms_ceb <- modularity(ceb)
# > ms_ceb
# [1] 0.527262
```

**Визуализация кластеризации методом Edge-betweenness:**

```{r}
plot(
  ceb, net_inv, 
  vertex.label=NA, 
  vertex.color=V(net_inv)$color, 
  layout=layout_nicely
)
```

```{r}
plot(
  ceb, net_inv, 
  vertex.label=NA, 
  vertex.color=V(net_inv)$color, 
  layout=layout_with_lgl
)
```

**Сравним результаты кластеризации Edge-betweenness и имеющуюся классификацию вершин:**

```{r}
compare(ceb, V(net_inv)$type, method='nmi') # 
# здесь и далее мы используем нормализованное значение функции compare() для облегчения интерпретации возвращаемого результата
```

Таким образом, мы видим, что имеющаяся классификация вершин совсем не похожа на то, что мы получили при кластеризации. <mark> По всей видимости, "разделение по бутылочному горлышку" является не очень хорошим способом для кластеризации вершин в нашем датасете. </mark>

```{r}
# проводим кластеризацию при помощи метода Fast-greedy
cfg <- cluster_fast_greedy(net_inv, weights=E(net_inv)$weight) 

# смотрим на полученные в результате кластеризации объекты
mbship_cfg <- membership(cfg) 
# mbship_cfg

s_cfg <- sizes(cfg)
s_cfg

ms_cfg <- modularity(cfg)
ms_cfg # 0.5310055
```

```{r}
# cfg
```

```{r}
# > s_cfg <- sizes(cfg)
# > s_cfg
# Community sizes
#   1   2   3   4   5   6   7   8   9  10  11  12  13  14  15  16  17  18  19  20  21  22  23  24  25  26 
# 219 144 212 132 141  94 189 120  84  82  28   3   2  15   3   3   2   2   2   2   2   2   2   2   2   2 
#  27  28  29  30  31  32  33  34  35  36 
#   2   2   2   2   2   2   2   2   2   2 
```

```{r}
# > ms_cfg <- modularity(cfg)
# > ms_cfg
# [1] 0.5310055
```

**Визуализация кластеризации методом Fast-greedy:**

```{r}
plot(
  cfg, net_inv, 
  vertex.label=NA, 
  vertex.color=V(net_inv)$color, 
  layout=layout_nicely
)
```

```{r}
plot(
  cfg, net_inv, 
  vertex.label=NA, 
  vertex.color=V(net_inv)$color, 
  layout=layout_with_lgl
)
```

```{r}
compare(cfg, V(net_inv)$type, method='nmi') # 0.03386511
```

Таким образом, мы видим, что так же, как и предыдущий способ кластеризации, Fast-greedy не очень хорошо соответствует реальной классификации рассматриваемых институтов.

**Вывод по Заданию 5:** Известные нам способы кластеризации (Edge-betweenness и Fast-greedy) не дали результата, похожего на имеющуюся в датасете классификацию.
